【裁判字號】    99,易,1116
【裁判日期】    990525
【裁判案由】    詐欺
【裁判全文】
臺灣臺中地方法院刑事判決              99年度易字第1116號
公  訴  人  臺灣臺中地方法院檢察署檢察官
被      告  甲○○
上列被告因詐欺案件，經檢察官提起公訴（99年度偵字第4980號
），及移送併辦（99年度偵字第7705號），茲被告於準備程序中
就被訴事實為有罪之陳述，受命法官於聽取當事人之意見後，由
本院合議庭裁定由受命法官獨任進行簡式審判程序，判決如下：
    主    文
甲○○幫助意圖為自己不法之所有，以詐術使人將本人之物交付
，處拘役肆拾日，如易科罰金，以新臺幣壹仟元折算壹日。
    犯罪事實及理由
一、犯罪事實：
    甲○○因謀職緣故，能預見將自己金融機構帳戶之存摺、提
    款卡及密碼等物提供與不詳身分之成年人使用，足供他人作
    為詐騙財物匯款之工具，竟仍基於幫助他人詐欺取財之不確
    定故意，於民國98年11月9日19時許，在臺中市科學博物館
    前，將其所申設之國泰世華商業銀行五權分行帳號00000000
    0000000號帳戶之提款卡（含提款密碼），交付予不詳姓名
    年籍之成年男子，容任該成年男子向他人詐騙財物，匯入款
    項使用。嗣該成年男子取得該帳戶之提款卡（含提款密碼）
    後，即與其他詐欺集團成年成員共同基於意圖為自己不法所
    有之犯意聯絡，(一)於98年11月9日20時許，由1名詐欺集團成
    年成員自稱係PC Home購物中心會計部客服人員，撥打電話
    予乙○○，並佯稱其所購買掃瞄器之資料多出6筆，需向銀
    行做取消之動作，且需至金融機構之自動櫃員機依指示操作
    ，輸入認證碼，為電腦確認之動作云云，致乙○○不疑有它
    而陷於錯誤，於同日20時47分許，至臺北縣五股鄉○○路○
    段541號成州郵局，依該名詐欺集團成年成員之指示操作自
    動櫃員機，匯款新臺幣（下同）2萬9,983元至甲○○所有之
    前開銀行帳戶內。(二)又於同月10日某時許，由2名詐欺集團
    成年成員分別自稱兆豐金陳專員及財金資訊股份有限公司張
    襄理，撥打電話予乙○○，並佯稱其於PC Home拍賣網站得
    標後，因電腦輸入刷卡1次付清之方式錯誤，造成分期扣帳
    ，需至提款機前操作解除之動作云云，致丙○○不疑有它而
    陷於錯誤，於同日17時58分許，至雲林縣莿桐鄉○○村○○
    路24-12號饒平郵局，依該2名詐欺集團成年成員之指示操作
    自動櫃員機，匯款2萬9,999元至甲○○所有之前開銀行帳戶
    內。嗣乙○○、丙○○2人於匯款成功後，始發覺遭受詐騙
    ，乃分別報警處理。
二、證據名稱：
（一）被告甲○○於本院準備程序及審理時為認罪之陳述。
（二）被害人乙○○、丙○○於警詢中之指述。
（三）被害人乙○○匯款29,983元及被害人丙○○匯款29,999元
      至被告上開國泰世華商業銀行五權分行帳戶內之郵政自動
      櫃員機交易明細表各1紙。
（四）國泰世華商業銀行五權分行98年12月10日國世五權字第
      0980000227號函檢附被告上開國泰世華商業銀行五權分行
      帳戶之開戶基本資料暨迄今之交易明細。
三、查該收取被告上開帳戶之成年男子與其他詐欺集團成年成員
    共同基於意圖為自己不法之所有，以上開方式為詐術，使被
    害人乙○○、丙○○2人陷於錯誤，而依其等指示匯款，是
    其等所為，係犯刑法第339條第1項之詐欺取財罪。被告將其
    上開帳戶之提款卡（含提款密碼）交付予該成年男子供詐騙
    財物使用，顯係基於幫助詐欺取財之犯意，且其所為提供前
    開帳戶之行為屬刑法詐欺取財罪構成要件以外之行為，其既
    以幫助他人犯罪之意思而參與犯罪構成要件以外之行為，核
    其所為，係犯刑法第30條第1項前段、第339條第1項之幫助
    詐欺取財罪。又被告1個交付上開銀行帳戶之行為，同時侵
    害被害人乙○○、丙○○2人之財產法益，屬想像競合，應
    從一重之幫助詐欺取財罪處斷。公訴人雖僅就被告提供上開
    帳戶幫助詐欺集團向被害人乙○○詐取財物之犯行提起公訴
    ，惟被告提供上開帳戶供詐欺集團向被害人丙○○詐取財物
    之犯行，與業據提起公訴經本院判決有罪部分有想像競合犯
    之裁判上一罪關係，為起訴效力所及，本院自得併予審理。
    再被告係以幫助詐欺取財犯罪之意思參與犯罪，為詐欺取財
    之幫助犯，爰依修正前刑法第30條第2項規定，依正犯之刑
    減輕之。
四、依刑事訴訟法第273條之1第1項、第299條第1項前段、第310
    條之2、第454條第1項，刑法第339條第1項、第30條第1項前
    段、第2項、第55條、第41條第1項前段，刑法施行法第1條
    之1第1項、第2項前段，判決如主文。
五、如不服本判決，得於判決書送達之日起10日內，以書狀敘述
    理由，向本院提出上訴（須附繕本）。
中    華    民    國    99    年    5     月    25    日
                  刑事第十四庭  法  官  許月馨
以上正本證明與原本無異。
如不服本判決應於收受送達後10日內向本院提出上訴書狀，並應
敘述具體理由；其未敘述上訴理由者，應於上訴期間屆滿後20日
內向本院補提理由書（均須按他造當事人之人數附繕本）「切勿
逕送上級法院」。
                                書記官  黃美雲
中    華    民    國    99    年    5     月    25    日
附錄論罪科刑法條
中華民國刑法第339條
意圖為自己或第三人不法之所有，以詐術使人將本人或第三人之
物交付者，處5年以下有期徒刑、拘役或科或併科1千元以下罰金
。
以前項方法得財產上不法之利益或使第三人得之者，亦同。
前二項之未遂犯罰之。

司法院資訊處製作；財團法人民間司法改革基金會備份。
